【裁判字號】    99,上易,893
【裁判日期】    990426
【裁判案由】    詐欺
【裁判全文】
臺灣高等法院刑事判決                 99年度上易字第893號
    上訴人  臺灣士林地方法院檢察署檢察官
    被  告  乙○○
            甲○○
上列上訴人因被告詐欺案件，不服臺灣士林地方法院98年度易字
第516號，中華民國98年12月11日第一審判決（起訴案號：臺灣
士林地方法院檢察署98年度偵字第9335號、第8793號），提起上
訴，本院判決如下：
    主  文
上訴駁回。
    理  由
壹、不服地方法院第一審判決上訴，須提出上訴書狀，並敘述具
    體理由，為上訴必備程式；所提書狀未敘述上訴理由，或僅
    曾以言詞陳述上訴理由，應於上訴期間屆滿後20日內補提理
    由書於原審法院。
    原審法院認逾期未補提上訴理由，應定期間先命補正；逾期
    未補正，為上訴不合法律上程式，應以裁定駁回。如已提出
    上訴理由，但所提非屬具體理由，則由第二審法院以上訴不
    合法律上程式，判決駁回。
    刑事訴訟法第350條、第362條與第367條明文規定。
貳、原判決認定被告乙○○、甲○○共同觸犯詐欺罪，已經被告
    坦白承認，核與同案被告曾薇薇、郭庭宇、傅常杰、高家穗
    與劉為成的證述、被害人戚逢靜等人的指述相符，並有被告
    申請門號資料、被害人網路拍賣交易、匯款資料、扣案被告
    乙○○的隨身碟及鍾秀蓉存摺等為憑，犯罪事實明確，就被
    告2 人共同違犯刑法第339 條詐欺罪，共73罪，分別判處被
    告乙○○、甲○○各應執行拘役120 日、有期徒刑2 年，如
    易科罰金均以新臺幣（下同）1 千元折算1 日，均緩刑5 年
    ，緩刑期內均付保護管束，並均應依原判決附表五所示金額
    分別支付予被害人並應向公庫支付20萬元，且應向指定政府
    機關、政府機構、行政法人、社區或其他符合公益目的機構
    或團體，提供240 小時義務勞務。扣案0000000000號行動電
    話機具1 支沒收。經核並無違法、失當。
、檢察官上訴意旨略以：「詐騙集團猖獗，追緝犯罪困難，耗
    費大量偵查資源，且本件被害人多達73人，詐得款項甚鉅，
    危害金融秩序，犯罪所生危險及損害非輕，原審竟予被告緩
    刑寬典，違背社會對公平正義的最低期待，量刑顯有違誤。
    」等語。
    經查：
    原審量刑已經斟酌被告均坦承全部犯行，且已賠償依法院指
    示而提供帳戶供被告匯入賠償款額的被害人，其餘被害人經
    原審函請提供匯款帳戶，因未及提供而無法全數清償的事實
    ，並命被告2 人各應向國庫支付20萬元、提供240 小時義務
    勞動。原審已盡力督促被告彌補對於被害人、社會以及國家
    的犯罪損害。被告2 人既均無犯罪科刑的前案紀錄，原審以
    被告等經此偵審程序，當知所警惕，而無再犯的可能，各宣
    告最長緩刑期間5 年，緩刑期內並均付保護管束，以觀後效
    ，量刑應屬適當。
    法律既設有緩刑的制度，則給予初次逾越法禁之人遷善的機
    會，被告2 人若能因此痛改前非，循規蹈距5 年，正是刑罰
    威嚇及教育功能的發揮；被告2 人若膽敢再觸法禁，制度上
    既得撤銷緩刑，原審宣告的刑罰仍應由被告2 人擔負，並無
    違公平正義。
伍、上訴理由不足以認為原判決有何不當或違法。上訴不合法，
    應予駁回，並不經言詞辯論為之。依刑事訴訟法第367 條前
    段、第372 條，判決如主文。
中    華    民    國    99    年    4     月    26    日
                  刑事第六庭  審判長法  官  林明俊
                                    法  官  吳淑惠
                                    法  官  郭豫珍
以上正本證明與原本無異。
不得上訴。
                                    書記官  胡勤義
中    華    民    國    99    年    4     月    27    日

司法院資訊處製作；財團法人民間司法改革基金會備份。
